臺灣臺南地方法院民事判決　　　　　　　96年度重訴字第47號
原　　　告　乙○○
　　　　　　　　　　　038 .
訴訟代理人　金輔政政律師
被　　　告　己○○
訴訟代理人　庚○○
被　　　告　丁○○
　　　　　　戊○○
　　　　　　甲○○
　　　　　　　　　　　15 U.
上列當事人間請求清償債務事件，經本院於民國96年11月28日言
詞辯論終結，判決如下：
    主      文
被告應各給付原告新臺幣貳佰捌拾捌萬伍仟陸佰陸拾玖元陸角，
及各自民國八十七年四月十五日起至清償日止，按週年利率百分
之五計算之利息。
原告其餘之訴駁回。
訴訟費用新臺幣壹拾伍萬肆仟貳佰壹拾貳元，由被告負擔新臺幣
壹拾壹萬壹仟零參拾參元，餘由原告負擔。
本判決原告勝訴部分於原告各以新臺幣玖拾柒萬元為被告各供擔
保後，得假執行。但被告己○○如於執行標的物拍定、變賣前，
以新臺幣貳佰捌拾捌萬伍仟陸佰陸拾玖元陸角為原告預供擔保，
得免為假執行。
原告其餘假執行之聲請駁回。
    事實及理由
壹、程序方面：
    本件被告丁○○、戊○○、甲○○經合法通知，未於言詞辯
    論期日到場， 核無民事訴訟法第386條所列各款情形，爰依
    原告之聲請，由其一造辯論而為判決。
貳、實體方面：
一、本件原告起訴主張：
（一）按：「連帶債務人中之一人因清償．．．混同，致他債務
      人同免責任者，得向他債務人請求償還各自分擔之部分，
      並自免責時起之利息。」，民法281條第1項訂有明文。本
      件當事人全部之被繼承即兩造之母親丙○○於民國 87年4
      月15日在臺南縣永康市調解委員會於 87年民調字第260號
      成立調解，應給付原告乙○○新臺幣（下同）19,976,082
      元，並自調解成立之87年4月15日起至清償日止， 按年息
      百分之5計算之利息，經鈞院核定後， 原告以鈞院92年度
      執南字第20953號進行強制執行， 執行中丙○○於94年11
      月22日死亡，被告己○○並以上述死亡之事實提起鈞院95
      年度重訴字第235號（滬股）異議之訴， 主張債之關係因
      混同而消滅，對前開鈞院執行程序主張撤銷。
（二）謹按丙○○原有債務縱有因死亡繼承而產生混同消滅債務
      之結果。但其因原告之繼承之混同結果，同免責任之效力
      ，由原告一人所致，依民法第281條第1項自得要求被告等
      償還各自分擔之部分即3,995,216.4元（19,976,082/5=3,
      995,216.4元）及自免責時起之利息等語。 被告己○○雖
      辯稱以原告與被告己○○、戊○○於87年2月20日， 在臺
      南縣永康市調解委員會於87年民調字第156號調解， 約定
      就上揭土地徵收款19,976,082元，由被告己○○給付原告
      6,500,000元，業已消滅系爭87年民調字第260號調解所載
      之19,976,082元及利息債務，然系爭兩調解並無關係等語
      。並聲明：被告應各給付原告3,995,216.4元及自87年4月
      15日起至清償日止， 按週年利率百分之5計算之利息；願
      供擔保請准宣告假執行。
二、被告則以：
（一）被告己○○部分：
  １、原告所執之87年民調字第260號調解書， 係丙○○在無意
      識或精神錯亂中所為之意思表示，依法應屬無效。查丙○○於92年間經臺灣高等法院臺南分院囑託奇美醫院臺南分
      院鑑定其精神狀態之結論為：「吳員為85歲守寡女性，至
      民國85年之前無證據顯示其精神有所異常，但民國85年之
      後則有被害妄想、智能退化，情緒及人格變異之情形，無
      法維持基本之自我照顧能力。吳員於接受鑑定當時呈現智
      能極度嚴重退化，無法溝通。其精神科診斷為失智症（癡
      呆症），至於先前所出現之妄想症狀，因智能退化，已告
      緩解。根據此次鑑定所得資料，吳員於接受鑑定時，應處
      放心神喪失狀態。吳員於民國87年提出自訴時已經罹患精
      神疾病，至少處於精神耗弱之狀態。但民國85年之前，吳
      員之精神狀態應為正常，具有處理其自身所有之財產的能
      力」等語， 可見丙○○於87年4月15日調解當時，顯已處
      於無意識或精神錯亂之狀態下。依民法第75條規定，無行
      為能力人之意思表示無效，雖非無行為能力，而其意思表
      示係在無意識或精神錯亂中所為者亦同。準此，系爭87年
      年度民調字第 260號調解書既係丙○○於無意識或精神錯
      亂中所之意思表示，依法自屬無效。從而，該調解書所成
      立之債權自屬不存在。原告無由執該調解書為執行名義，
      對債務人丙○○之財產為強制執行，故原告主張依民法第
      281條第1項之規定，請求被告應償還其各自分擔之部分債
      務及利息，洵屬無理，不應准許。
  ２、原告所執之上開執行名義所載之債權請求權，業因原告與
      被告己○○、 戊○○於87年2月20日在臺南縣永康市調解
      委員會成立87年度民調字第156號調解書而消滅。 按稱和
      解者，謂當事人約定，互相讓步，以終止爭執或防止爭執
      發生之契約。又和解有使當事人所拋棄之權利消滅及使當
      事人取得和解契約所明訂權利之效力。民法第736條、第7
      37條分別定有明文。查原告於鈞院93年度訴字第79號返還
      不當得利及履行契約事件審理時所呈之 94年1月21日民事
      準備續狀中稱：「本件被告己○○侵占兩造母親丙○○受
      原告乙○○委託保管安平港開闢之土地徵收款及加成款19
      ,976,082 元。冒領集義公司所發放之股利2,001,128元，
      且將丙○○所有土地及房屋轉為其妻庚○○名義後出售。
      嗣丙○○因存款簿內1,900萬元之餘額幾近為零， 打電話
      苦訴乙○○，乙○○返台之後，先與己○○見面，己○○
      先以永康市調解委員會87年調字第156號同意支付6,500,0
      00元成立綢解，有筆錄附呈在卷可查。但於第1期200萬元
      支付後即拒不履行其餘債務。 乙○○於87年4月15日乃與
      丙○○成立調解取得19,976,082元之確定債權，並另行對
      己○○及庚○○由吳陳殊、乙○○於87年5月6日為自訴之
      追訴」、「四、本件原告起訴請求有履行契約及不當得利
      之請求，關於履行契約部分有調解書為被告所不爭，並已
      支付200萬元，餘數為新臺幣450萬元。 被告願意以650萬
      元和解，係因安平港原告應得之補償款1,997萬元之3分之
      1，665萬元，其主張由3兄弟各得，同意返還原告650萬元
      ，此項和解在調解人面前自由意思下成立，絕無不合法或
      不合情理之處」等語，有該民事準備書續狀可佐。
  ３、由此可見原告所主張系爭執行名義所載對債務人丙○○之
      19,976,082元之債權，業經原告與被告己○○、戊○○於
      87年2月20日在臺南縣永康市調解委員會成立調解， 同意
      由3兄弟平分， 每人650萬元並由被告給付原告650萬元做
      為補償。顯見原告對丙○○之上開19,976,082元之債權，
      於上開調解委員會調解時，已同意依調解成立之內容處理
      ，且鈞院93年度訴字第79號、臺灣高等法院臺南分院94年
      度上字第194號、 最高法院95年度台上字第1536號裁定，
      均認定該調解成立之內容為合法有效。是原告就上開19,9
      76,082元之債權既與被告己○○、戊○○成立和解，自應
      依和解所創設之新法律關係請求履行。不得再依原有法律
      關係請求給付 （最高法院83年台上字第620號判例參照）
      。由此可見，原告執為強制執行名義之調解書，其上所載
      原告對丙○○之19,976,082元之債權，業經原告與被告己○○、戊○○成立上開調解處分而不存在，即原告對丙○○已無債權可為重複之請求。由此益證原告係乘丙○○已
      處於無意識或精神錯亂而完全無法判斷調解內容之狀況下
      ，以不存在之債權利用調解程序取得該執行名義至明。是
      原告主張對丙○○之債權已因繼承而產生混同，而依民法
      第281條第1項之規定，請求被告等應償還其各自分擔之部
      分債務及利息，洵屬無理，不應准許。
  ４、綜上所述，本件原告就臺南縣永康市調解委員會87年度民
      調字第260號調解書所載對丙○○之 19,976,082元之債權
      確實不存在。則被告自無因繼承關係對原告負擔連帶清償
      之責。從而，原告依民法第281條第1項規定，請求被告償
      還其應分擔之部分債務，洵無理由。並聲明：原告之訴及
      假執行之聲請均駁回；如受不利判決，請准供擔保，免為
      假執行。
（二）被告丁○○、戊○○、甲○○部分：
      被告丁○○、戊○○、甲○○未於言詞辯論期日到場，亦
      未提出書狀作何聲明或陳述。
三、查本件當事人全部之被繼承人即兩造之母親丙○○於 87年4
    月15日， 在臺南縣永康市調解委員會於87年度民調字第260
    號成立調解， 調解條件第1項約定丙○○願給付原告乙○○
    19,976,082元， 並自調解成立之日即87年4月15日起至清償
    日止，按年息百分之5計算之利息， 經本院於同年10月20日
    核定後， 原告嗣聲請以本院92年度執字第20953號強制執行
    事件強制執行丙○○之財產，執行中丙○○於94年11月22日
    死亡等情，為兩造所不爭執，並據本院依職權調閱臺南縣永
    康市調解委員會 87年度民調字第260號返還代管地價款調解
    事件全卷查明屬實，自堪認上情為真實。
四、惟原告主張丙○○原有上揭債務因死亡繼承而產生混同消滅
    債務之結果，但其因原告之繼承之混同結果，同免責任之效
    力，係由原告一人所致，依民法第281條第1項其自得請求被
    告等償還各自分擔之部分即3,995,216.4元及自87年4月15日
    起至清償日止， 按週年利率百分之5計算之利息乙節，則為
    被告己○○所否認，並以前揭情詞置辯。是本件之爭點厥為
    （一）系爭經本院核定之臺南縣永康市調解委員會87年度民
    調字第260號調解書是否無效？（二）系爭87年度民調字第2
    60號調解書，所載之債權請求權，是否業因原告與被告己○○、 戊○○於87年2月20日在臺南縣永康市調解委員會成立
    87年度民調字第156號調解書而消滅？
（一）系爭經本院核定之臺南縣永康市調解委員會87年度民調字
      第260號調解書是否無效？
  １、按經法院核定之民事調解，與民事確定判決有同一之效力
      ；因當事人聲請而成立之民事調解，經法院核定後有無效
      或得撤銷之原因者，當事人得向原核定法院提起宣告調解
      無效或撤銷調解之訴。前項訴訟，當事人應於法院核定之
      調解書送達後30日內為之。 94年5月18日修正前鄉鎮市調
      解條例第24條第2項前段、第26分別定有明文 （現為第27
      第2項前段、第29條第1項、第3項）。 又按當事人於鄉鎮
      市調解委員會成立之調解，經法院核定者，與確定判決有
      同一之效力，法院與調解當事人就該調解當事人間他訴訟
      事件，應受調解內容之拘束；確定判決，除當事人外，對
      於訴訟繫屬後為當事人之繼承人者，亦有效力，民事訴訟
      法第401條第1項定有明文（最高法院87年度台上字第2942
      號判決、33年上字第1567號判例意旨參照）。再按繼承人
      自繼承開始時，除本法另有規定外，承受被繼承人財產上
      之一切權利、義務。民法第1148條前段亦定有明文。
  ２、本件被告己○○雖辯稱： 系爭87年度民調字第260號調解
      書，係丙○○在無意識或精神錯亂中所為之意思表示，依
      法應屬無效，並提出財團法人奇美醫院臺南分院精神鑑定
      報告1份為憑。然查：
  (1)、按無行為能力人之意思表示，無效；雖非無行為能力人，
      而其意思表示，係在無意識或精神錯亂中所為者，亦同。
      民法第75條固定有明文。然所謂無意識，係指全然欠缺意
      思能力之謂；精神錯亂，則指精神作用暫時發生異狀以致
      喪失正常之意思能力而言，兩者為不同之精神狀態。又表
      意人行為時不具正常之意思能力，倘屬精神耗弱而非全然
      欠缺意思能力，要難謂其意思表示係在無意識中所為（最
      高法院95年度台上字第877號判決意旨參照）。
  (2)、查該鑑定報告結論係認：「吳員（按即丙○○）為85歲守
      寡女性，至民國85年之前無證據顯示其精神有所異常，但
      民國85年之後則有被害妄想、智能退化，情緒及人格變異
      之情形，無法維持基本之自我照顧能力。吳員於接受鑑定
      當時（92年2月26日）呈現智能極度嚴重退化， 無法溝通
      。其精神科診斷為失智症（癡呆症），至於先前所出現之
      妄想症狀，因智能退化，已告緩解。根據此次鑑定所得資
      料，吳員於接受鑑定時，應處放心神喪失狀態。吳員於民
      國87年提出自訴時（87年5月6日）已經罹患精神疾病，至
      少處於『精神耗弱』之狀態。但民國85年之前，吳員之精
      神狀態應為正常，具有處理其自身所有之財產的能力」等
      語，有原告提出財團法人奇美醫院臺南分院精神鑑定報告
      1份附卷（見本院卷第119頁）可憑。
  (3)、觀之前揭精神鑑定，其用語係精神耗弱與民法第75條所稱
      無意識及精神錯亂不相同，而非無意識或精神錯亂中，且
      所謂精神耗弱乃屬精神障礙之一，僅係欠缺一部之意思能
      力，並非完全欠缺意思能力，又觀諸原告及丙○○自訴被
      告己○○偽造文書等案件（本院87年度自字第217號）於8
      7年5月26日，丙○○在本院調查時供稱：庚○○把我土地
      及房子拿走了，錢也被庚○○夫婦領走了，我因眼睛看不
      到，存摺及印鑑章都是被庚○○拿走了，並沒告訴我，集
      義公司要分錢我不清楚，庚○○並沒告訴我要分錢，錢是
      庚○○拿走了，永康2間房子， 我不知道已過戶到庚○○
      名下等語，顯見其陳述尚屬連貫清晰，有臺灣高等法院臺
      南分院93年度重上更(二)字第245號判決1份存卷（見本院卷
      第57頁至第66頁）足參。是尚難依前揭鑑定報告，遽認丙○○於87年4月15日為系爭87年度民調字第260號調解書時
      ，係在無意識或精神錯亂中所為。故而，被告己○○據此
      ，逕認該調解書無效，要無可採。
  ３、查原告與丙○○於 87年4月15日在臺南縣永康市調解委員
      會，就丙○○代原告保管土地徵收款爭議事件，以87年度
      民調字260號成立調解， 並經本院於同年10月20日予以核
      定在案，已詳如前述，且本件兩造及丙○○並未向本院提
      起宣告前揭調解無效或撤銷調解之訴。揆諸前揭規定，系
      爭經本院核定之臺南縣永康市調解委員會87年度民調字第
      260號調解書， 業已發生與民事確定判決同一之效力，而
      被告己○○等人及原告既為丙○○之繼承人，復未拋棄繼
      承或聲請限定繼承乙情，為兩造所不爭執，並有原告提出
      之戶謄謄本、除戶謄本及繼承系統表等件在卷（見本院卷
      第8頁至第19頁）可按， 被告己○○等人及原告自應受該
      調解內容之拘束，承受其等被繼承人丙○○關於系爭87年
      度民調字第260號調解書之一切權利、義務。 綜上，被告
      己○○辯稱系爭 87年度民調字第260號調解書既係丙○○
      於無意識或精神錯亂中所之意思表示，依法自屬無效，從
      而，該調解書所成立之債權自屬不存在云云，顯屬無理由
      。
（二）系爭87年度民調字第260號調解書， 所載之債權請求權，
      是否業因原告與被告己○○、 戊○○於87年2月20日在臺
      南縣永康市調解委員會成立 87年度民調字第156號調解書
      而消滅？
  １、查原告與丙○○因原告所有坐落臺南市安平區○○○段55
      4地號（養地、0.5543公頃、持分2分之1）土地， 經高雄
      港務局徵收，原告於82年授權丙○○領取地價補償款18,7
      35,340元、加成款7,494,136元，扣增值稅後領得19,510,
      470元， 另土方補償133,032元及特別救濟金332,580元，
      總計19,976,082元，暫由丙○○保管，但被他人領取未能
      交還原告，致生糾紛， 雙方遂於87年4月15日在臺南縣永
      康市調解委員會， 以87年度民調字260號成立調解，兩造
      同意和解條件如左：一對造人丙○○願給付聲請人乙○○
      新臺幣19,976,082元整， 為返還代領保管之下鯤鯓段554
      號土地徵收各項補償款。並願自調解成立之日（87年4月1
      5日）起按年息百之5給付利息至清償日止等情，已據本院
    　依職權調閱臺南縣永康市調解委員會 87年度民調字第260
      號返還代管地價款調解事件全卷核閱屬實。
  ２、又查原告於本院提起之93年度訴字第79號返還不當得利及
      履行契約等事件（即臺灣高等法院臺南分院94年度上字第
      194號）， 於93年1月7日民事起訴狀載稱：「．．．本件
      被告（己○○）與原告為兄弟，被告未經母親知悉或同意
      逕自母親丙○○帳戶領取原告乙○○之土地補償款及加成
      款，1,997萬餘元，獲有不當得利， 嗣後雙方在永康市調
      解委員會調解 （按即系爭87年度民調字第156號調解書）
      ．同意支付原告新臺幣650萬元．．．」等語。嗣原告於9
      3年3月2日該案審理中具民事準備書狀中又載稱 「．．．
      九被告所謂原告87年2月20日之調解 （即系爭系爭87年度
      民調字第156號調解書）顯有蹊蹺云云，不知所云， 因其
      於2月26日已支付200萬元．．．至所謂丙○○分配不均之
      語為被告（己○○）自說自話，原告為兄弟，但1900餘萬
      元被奪為讓步僅向己○○要求650萬元．．．」等語。
  ３、原告復於該案之94年1月21日民事準備續狀中載稱：「一
      本件被告己○○侵占兩造母親丙○○受原告乙○○委託保
      管安平港開闢之土地徵收款及加成款19,976,082元。冒領
      集義公司所發放之股利2,001,128元， 且將丙○○所有土
      地及房屋轉為其妻庚○○名義後出售。嗣丙○○因存款簿
      內1,900萬元之餘額幾近為零， 打電話苦訴乙○○，乙○○返台之後，先與己○○見面，己○○先以永康市調解委
      員會87年調字第156號同意支付6,500,000元成立綢解，有
      筆錄附呈在卷可查。但於第1期200萬元支付後即拒不履行
      其餘債務。 乙○○於87年4月15日乃與丙○○成立調解取
      得19,976,082元之確定債權，並另行對己○○及庚○○由
      丙○○、乙○○於87年5月6日為自訴之追訴（臺南地方法
      院87年自字第217號）．．． 四本件原告起訴請求有履行
      契約及不當得利之請求，關於履行契約部分有調解書為被
      告（己○○）所不爭，並已支付200萬元，餘數為新臺幣4
      50萬元。被告願意以650萬元和解， 係因安平港原告應得
      之補償款1,997萬元的3分之1，665萬元， 其主張由3兄弟
      各得，同意返還原告650萬元， 此項和解在調解人面前自
      由意思下成立，絕無不合法或不合情理之處」等語。
  ４、原告又於上揭民事案件上訴於臺灣高等法院臺南分院94年
      度上字第194號審理中，具民事準備書狀載稱： 上揭安平
      港開闢之土地徵補償費（書狀誤載為運河徵收補償費）19
      00餘萬元，存於丙○○之帳戶內，遭被告己○○獨吞，該
      款項原為原告所有， 被告己○○同意給付650萬元，不論
      是分產糾紛或金錢糾紛，既已同意成立和解，法律上之效
      力仍無疑義，及前揭２、３之說明等情，業據本院依職權
      調閱本院93年度訴字第79號及臺灣高等法院臺南分院94年
  　　度上字第19號返還不當得利等事件民事全卷查明無訛。綜
    　上，足見本件係原告因其名下所有坐落臺南市安平區○○○段554地號土地，經高雄港務局徵收所得土地徵收款共1
　　　9,976,082元， 存入丙○○之帳戶內暫委由丙○○保管，
  　　嗣因發現遭被告己○○獨吞， 原告遂先於87年2月20日與
    　被告己○○、 戊○○成立系爭87年度民調字第156號調解
      筆錄同，和解條件之一約定由被告己○○給付原告6,500,
      000元以為補償。 然嗣後原告又以丙○○代其保管前揭土
      地徵收補償款19,976,082元，未能交還原告， 而於87年4
      月15日調解成立系爭87年度民調字第260號調解書， 和解
      條件並約定由丙○○同意給付原告19,976,082元，並自調
      解成立之87年4月15日起至清償日止，按年息百分之5計算
      之利息。
  ５、依前揭說明可知，系爭87年度民調字156號調解， 先於系
      爭87年度民調字第260號為調解， 且調解之當事人並不相
      同，顯屬兩筆不同之債權債務關係，另觀之系爭87年度民
      調字156號調解筆錄之內容， 亦未明確載稱任何係為消滅
      或清償丙○○因為原告代管上揭土地徵收款未能交還而為
      此調解之情事，是被告己○○辯稱系爭87年度民調字第26
      0號調解書所載之債權請求權，已因系爭87年度民調字第1
      56號調解而消滅云云，應不足採。惟系爭87年度民調字15
  　　6號、第260號調解，均係肇因於原告名下所有上揭土地，
      經高雄港務局徵收所得土地徵收款共19,976,082元，委由
　　　丙○○保管，丙○○嗣後未能交還所致，丙○○及被告己○○各自基於系爭87年度民調字第260號、156號調解書，
    　就同一土地徵收款19,976,082元未能交還約定為給付，屬
      不真正連帶債務，因一債務人給付，他債務人即同免其責
      任。 查被告己○○已因系爭87年度民調字156號調解，先
      於87年2月26日給付原告2,000,000元，嗣於本院95年執字
      第39762號返還不當得利強制執行事件中，原告並受償4,1
      90,309元（依本院93年度訴字第79號、臺灣高等法院臺南
      分院94年度上字第194號、 最高法院95年度台上字第1536
      號民事確定判決， 被告己○○應給付原告4,500,000元，
      及自93年1月15日起至清償日止，按週年利率百分之5計算
      之利息），經扣除執行費及利息後， 已受償3,547,734等
      情，有被告己○○所提出而為原告所不爭執之民事呈報狀
      1紙附卷（見本院卷第163頁）可憑。是被告己○○依系爭
      87年度民調字第156號調解書應給付原告之6,500,000元中
      ，已清償2,000,000元、3,547,734元， 共計5,547,734元
      。依前揭說明， 丙○○於被告己○○已給付之5,547,734
      元範圍內，同免清償責任，是丙○○對原告之債務應僅餘
      14,428,348元， 及自調解成立之87年4月15日起至清償日
      止，按年息百分之5計算之利息。
五、按繼承人對於被繼承人之債務，負連帶責任。繼承人相互間
    對於被繼承人之債務，除另有約定外，按其應繼分比例負擔
    之；債權與其債務同歸一人時，債之關係消滅。但其債權為
    他人權利之標的或法律另有規定者，不在此限；因連帶債務
    人中之一人為清償、代物清償、提存、抵銷或混同而債務消
    滅者，他債務人亦同免其責任；連帶債務人中之一人，因清
    償、代物清償、提存、抵銷或混同，致他債務人同免責任者
    ，得向他債務人請求償還各自分擔之部分，並自免責時起之
    利息。民法第1153條、第344條、第274條、第281條第1項分
    別定有明文。又按連帶債務人於對外關係，雖各負全部之債
    務，然在內部關係，則依各自分擔之部分而負義務，故連帶
    債務人中之一人為自己分擔部分以上之清償或其他免責行為
    時，即係就他人之債務為免責行為，因此民法第281條第1項
    明定：連帶債務人中之一人，因清償或其他行為，致他債務
    人同免責任者，得向他債務人請求償還其各自分擔之部分，
    並自免責時起之利息（最高法院78年度台上字第2336號判決
    意旨參照）。查本件兩造應承受其等被繼承人丙○○關於系
    爭87年度民調字第260號調解書之一切權利、義務， 已如前
    述，惟丙○○因該調解所負之19,976,082元債務，經扣除前
    揭原告對被告己○○強制執行所得之本金 5,547,734元後，
    尚餘14,428,348元，然該14,428,348元債務已因原告繼承混
    同而消滅，另被告丁○○、戊○○、甲○○已於相當時期受
    合法之通知，而於言詞辯論期日不到場，亦未提出任何書狀
    或證據資料爭執。從而，原告依民法第281條第1項之規定，
    請求被告己○○等人應分擔之部分即應繼分之比例5分之1，
    分擔該14,428,348元，每人應各分擔2,88 5,669.6元，及自
    調解成立之87年4月15日起至清償日止，按年息百分之5計算
    之利息，為有理由，逾此範圍之請求，即屬無據，應予駁回
    。
六、末按法院為終局判決時，應依職權為訴訟費用之裁判；各當
    事人一部勝訴、一部敗訴者，其訴訟費用，由法院酌量情形
    ，命兩造以比例分擔或命一造負擔，或命兩造各自負擔其支
    出之訴訟費用， 民事訴訟法第87條第1項、第79條分別定有
    明文。經核本件訴訟費用額為154,212元（即裁判費152,712
    元及外國公示送達登報費1,500元，共154,212元），本院審
    酌前開判決結果，認本件訴訟費用以由被告負擔百分之72即
    111,033元（元以下4捨5入）， 餘由原告負擔為適當，爰依
    前揭規定，確定如主文第3項所示。
七、本件原告及被告己○○均陳明願供擔保，請求宣告假執行或
    免為假執行，就原告勝訴部分，核無不合，爰分別酌定相當
    擔保金額併准許之。至原告敗訴部分，其假執行之聲請已失
    所附麗，應併予駁回。
八、又本件判決結果已臻為明確，兩造其餘攻擊防禦方法，經本
    院斟酌後，認對於判決結果已不生影響，爰不逐一論述，併
    予敘明。
九、據上論結，本件原告之訴，為一部有理由、一部無理由，依
    民事訴訟法第385條第1項前段、第79條、第85條第1項、第8
    7條第1項、第390條第2項、 第392條第2項、第3項，判決如
    主文。
中　　華　　民　　國　　96　　年 　　12  　月　 12　　日
                        民事第二庭　　法　官  陳金虎
以上為正本係照原本作成。
如對本判決上訴，須於判決送達後20日內向本院提出上訴狀（須
附繕本）。
中　　華　　民　　國　　96　　年 　　12  　月　 12　　日
                                      書記官  朱小萍
